臺灣臺南地方法院刑事判決　　　　　　　　　　　　九十一年度易字第一四七二號
　　公　訴　人　臺灣台南地方法院檢察署檢察官
　　被　　　告　甲○○
右列被告因違反家庭暴力防治法等案件，經檢察官提起公訴（九十一年度偵字第一一
００七號），本院判決如下：
    主  文
甲○○違反法院依家庭暴力防治法第十三條所為之禁止實施家庭暴力行為裁定，處有
期徒刑肆月，如易科罰金，以參佰元（折合新臺幣玖佰元）折算壹日。緩刑參年。緩
刑期內付保護管束。
    事  實
一、甲○○係乙○○之子，二人間具有家庭暴力防治法第三條第一款所定之家庭成員
    關係。甲○○曾於民國九十一年九月三十日，經本院依家庭暴力法第十三條規定
    ，以九十一年度家護字第四四五號民事通常保護令（有效期間一年至九十二年九
    月三十日）裁定令其不得對乙○○實施精神上之不法侵害。詎料甲○○竟基於實
    施暴力之犯意，於九十一年十月二十日晚上九時許，到臺南縣安定鄉海寮村六十
    二號其與乙○○共同之住處，以「幹你娘」（台語）等語辱罵乙○○，喝令乙○
    ○起床，不得睡覺，並以加害生命、財產之事，對乙○○恫稱：要將之趕出門，
    否則要將之殺死等語，致乙○○心生畏懼。違反前揭保護令。經乙○○報警處理
    。
二、案經臺南縣警察局善化分局報請臺南地方法院檢察署檢察官偵查起訴。
    理  由
一、訊之被告矢口否認有右揭違反家庭暴力防治法及恐嚇危害安全之犯行，辯稱：我
    沒有罵母親，我沒有說要殺他云云。惟查：右揭犯罪事實，業據被害人乙○○於
    警訊中指訴綦詳，被告甲○○並於檢察官偵查中供承：有喝酒後對母親大小聲，
    我是因為喝了酒，不知道自己在說些什麼等語；再質之「台南地院有無發保護令
    不得對你母親出惡言？」答稱：「確有此事，但昨晚我是因為喝酒才那麼做的。
    」等語。且被告於當場被捕至警局作筆錄時，精神狀況還蠻清楚，有飲酒，精神
    狀況正常，並無不醒人事或酒醉之情形等情，亦據當時制作筆錄之員警郭中庸在
    偵查中証述明確。綜上所述，被告所辯顯係畏罪卸責之詞，不足採信，本件事證
    明確，其犯行應堪認定。
二、按母子為家庭成員，家庭成員間實施身體或精神上不法侵害行為者，均屬家庭暴
    力。又家庭成員間故意實施家庭暴力行為，而成立其他法律所規定之犯罪，則成
    立家庭暴力罪。家庭暴力防治法第二條第一項、第二項、第三條第一款分別定有
    明文。查被告與被害人間係母子關係，核被告所為，係犯刑法第三百零五條之恐
    嚇危害安全罪暨家庭暴力防治法第五十條第一款之違反保護令罪。被告對告訴人
    辱罵之低度行為，應為其恐嚇危害安全之高度行為所吸收，不另論罪。其所犯上
    開違反保護令罪及恐嚇危害安全罪間，係一行為而觸犯數罪名之想像競合犯，應
    依刑法第五十五條後段規定從一重之連續違反保護令罪論處（公訴人認上開二罪
    間有方法結果之牽連關係，應依牽連犯之例從一重處斷，尚有未洽）。爰審酌被
    告尚無犯罪前科，但就家庭間之糾紛不思以誠意或和平手段解決，並克盡孝道，
    反對母親恐嚇安全相向，嚴重破壞和諧及危害被害人生命財產安全，其犯後仍執
    詞否認犯行並無悔意等一切情狀，量處如主文所示之刑，並諭知易科罰金之折算
    標準，以資懲儆。又被告前未曾受有期徒刑以上刑之宣告，有台灣台南地方法院
    檢察署刑案資料查註紀錄表在卷可憑，其經此教訓後，應知所警惕，信無再犯之
    虞，本院因認所宣告之刑以暫不執行為適當，併諭知緩刑三年，以勵自新。於緩
    刑期間內依家庭暴力防治法第三十條第一項之規定付保護管束。
據上論斷，應依刑事訴訟法第二百九十九條第一項前段，家庭暴力防治法第五十條第
一款、第三十條第一項，刑法第十一條前段、第三百零五條、第五十五條、第四十一
條第一項前段、第七十四條第一款，罰金罰鍰提高標準條例第一條前段、第二條，判
決如主文。
本案經檢察官蘇聰榮到庭執行職務
民       華        民       國    九十一    年    十一   月    二十九   日
                             臺灣臺南地方法院刑事第一庭
                                    法  官  朱中和
右正本證明與原本無異。
如不服本判決應於送達後十日內向本院提出上訴狀。（應附繕本）
                                    書記官  謝國欽
民       華        民       國    九十一    年    十一   月      二     日
附錄本案論罪科刑法條全文：
刑法第三百零五條
以加害生命、身體、自由、名譽、財產之事，恐嚇他人致生危害於安全者，處二年以
下有期徒刑、拘役或三百元以下罰金。
家庭暴力防治法第五十條
違反法院依第十三條、第十五條所為之下列裁定者，為本法所稱之違反保護令罪，處
三年以下有期徒刑、拘役或科或併科新台幣十萬元以下罰金︰
一  禁止實施家庭暴力行為。
二  禁止直接或間接騷擾、接觸、通話或其他連絡行為。
三  命遷出住居所。
四  遠離住居所、工作場所、學校或其他特定場所。
五  命完成加害人處遇計畫：戒癮治療、精神治療、心理輔導或其他治療、輔導。
